【裁判字號】    97,訴,4213
【裁判日期】    971027
【裁判案由】    毒品危害防制條例
【裁判全文】
臺灣板橋地方法院刑事判決              97年度訴字第4213號
公  訴  人  臺灣板橋地方法院檢察署檢察官
被      告  甲○○
上列被告因違反毒品危害防制條例案件，經檢察官提起公訴（九
十七年度毒偵字第六六０八號），被告於準備程序中對被訴之事
實為有罪陳述，本院合議庭裁定由受命法官獨任行簡式審判程序
，並判決如下：
    主  文
甲○○施用第一級毒品，累犯，處有期徒刑捌月。
    事  實
一、甲○○前於民國八十四年間因違反肅清煙毒條例案件，經臺
    灣臺南地方法院以八十四年度訴字第一六二九號判處有期徒
    刑三年四月，上訴後臺灣高等法院臺南分院以八十五年度上
    訴字第四八一號判決駁回上訴確定，又於八十五年間，因為
    偽造文書案件，經臺灣臺南地方法院以八十五年度訴字第五
    五二號判處有期徒刑十月確定，嗣上開二罪經臺灣臺南地方
    法院以八十六年度聲字第一七四號裁定應執行有期徒刑三年
    十一月確定。復於八十六年間因違反肅清煙毒條例、竊盜等
    案件，分別經臺灣高雄地方法院及臺灣臺南地方法院各以八
    十六年度訴字第二六號、八十六年度易字第六二四號判決各
    判處有期徒刑三年四月、五月確定，嗣上開二罪經臺灣臺南
    地方法院以八十六年度聲字第一一四九號裁定應執行有期徒
    刑三年七月確定，並與前開應執行有期徒刑三年十一月接續
    執行，於八十九年二月三日縮短刑期假釋出監。甲○○又
    於八十九年間因施用毒品案件，經臺灣屏東地方法院以八十
    九年度毒聲字第二０八四號裁定送勒戒處所觀察、勒戒後，
    認有繼續施用毒品之傾向，並經同法院以九十年度毒聲字第
    一五號裁定令入戒治處所施以強制戒治，復經同法院以九十
    年度毒聲字第一０三九號裁定停止戒治付保護管束，嗣經同
    法院以九十年度毒聲字第一七八六號裁定撤銷停止戒治，令
    入戒治處所施以強制戒治，於九十二年六月十二日強制戒治
    期滿執行完畢，並經臺灣屏東地方法院檢察署檢察官以九十
    二年度戒毒偵字第九０號為不起訴處分確定。其間，首開假
    釋經撤銷，應執行殘刑有期徒刑四年六日，於九十六年二月
    二十八日縮短刑期執行完畢（於本案構成累犯）。
二、詎甲○○未知悔悟，明知海洛因係毒品危害防制條例所規定
    之第一級毒品，不得非法持有、施用，竟於上開強制戒治執
    行完畢釋放後五年內，其於九十七年五月二十九日另案因毒
    品案件為警查獲並經移送臺灣板橋地方法院檢察署檢察官於
    同年五月三十日晚間十一時許交保釋放後，甲○○另基於施
    用第一級毒品海洛因之犯意，於九十七年五月三十一日凌晨
    零時許，在臺北縣三重市○路○街一一七巷四十八號四樓住
    處，以將毒品海洛因加水稀釋置於注射針筒內，並注射至身
    體之方式，施用第一級毒品海洛因。嗣甲○○於同年六月二
    日至臺北縣政府警察局三重分局偵查隊經警採集尿液，送驗
    結果呈海洛因代謝物鴉片類（嗎啡）陽性反應，始查悉上情
    。
三、案經臺北縣政府警察局三重分局報請臺灣板橋地方法院檢察
    署檢察官偵查起訴。
    理  由
一、訊據被告甲○○對於上揭時地，施用第一級毒品海洛因之事
    實，於本院審理中坦承不諱。又被告於九十七年六月二日經
    警採集尿液經送鑑定，亦呈海洛因代謝物嗎啡陽性反應，有
    臺灣檢驗科技股份有限公司九十七年五月十三日（檢體編號
    Ｃ0000000號）濫用藥物檢驗報告、尿液檢體監管紀
    錄表及代碼對照表各一紙在卷可稽。按一般人施打海洛因，
    經代謝作用排於尿液之時間，視施打量之多寡及個人代謝分
    泌情況而不一，施打量多者，於施打後四、五日仍有可能檢
    出；又毒品施用後於尿液中可檢出之時間，受施用劑量、頻
    率、施用方式、飲用水多寡、個人體質及其代謝情況等因素
    影響，因各案而異，而一般可檢出之時間為海洛因服用後二
    至四天，嗎啡二至四天等情，此分別有法務部調查局八十年
    七月十日（８０）陸(一)四一一０二三號函、行政院衛生署管
    制藥品管理局九十二年三月十日管檢字第０九二０００一四
    九五號函各一份可按，足認被告自白於九十七年五月三十一
    日凌晨零時許施用第一級毒品海洛因，核與事實相符，堪以
    作為認定被告施用海洛因犯罪所憑之證據。末查，被告於八
    十九年間因施用毒品案件，經臺灣屏東地方法院以八十九年
    度毒聲字第二０八四號裁定送勒戒處所觀察勒戒後，認有繼
    續施用毒品之傾向，再經同法院以九十年度毒聲字第十五號
    裁定令入戒治處所施以強制戒治，嗣經同法院以九十年度毒
    聲字第一０三九號裁定停止戒治，嗣經裁定停止戒治，復經
    臺灣屏東地方法院以九十年度毒聲字第一七八六號裁定撤銷
    停止戒治，令入戒治處所施以強制戒治，於九十二年六月十
    二日強制戒治期滿執行完畢釋放出所，並由臺灣屏東地方法
    院檢察署檢察官以九十二年度戒毒偵字第九０號為不起訴處
    分確定等事實，有臺灣高等法院被告前案紀錄表附卷可憑，
    足認被告係強制戒治執行完畢釋放後五年內再犯本件施用第
    一級毒品罪。本案事證明確，被告犯行洵堪認定，應依法論
    科。
二、按海洛因係毒品危害防制條例第二條第二項第一款所明定之
    第一級毒品，不得非法持有、施用。核被告所為，係犯毒品
    危害防制條例第十條第一項之施用第一級毒品海洛因罪。其
    施用第一級毒品海洛因前持有海洛因之低度行為，應為施用
    海洛因之高度行為所吸收，不另論罪。查被告有事實欄所載
    之有期徒刑執行完畢紀錄，有臺灣高等法院被告前案紀錄表
    在卷可按，其於有期徒刑執行完畢後五年內，故意再犯本件
    有期徒刑以上之罪，為累犯，應依刑法第四十七條第一項之
    規定加重其刑。爰審酌被告犯罪之動機、目的、手段，施用
    毒品犯罪戕害一己身心健康所生之危害，但尚未對他人造成
    實際之損害，及其高中畢業之智識程度（見警詢筆錄），暨
    犯後於本院審理中坦承犯行之態度等一切情狀，量處如主文
  所示之刑，以資儆懲。
據上論斷，應依刑事訴訟法第二百七十三條之一第一項、第二百
九十九條第一項前段，毒品危害防制條例第十條第一項，刑法第
十一條前段、第四十七條第一項，判決如主文。
本案經檢察官李巧菱到庭執行職務。
中    華    民    國    97    年    10    月    27    日
                  刑事第十三庭  法  官  楊 志 雄
以上正本證明與原本無異。
如不服本判決應於送達後十日內向本院提出上訴狀。
                                書記官  陳 春 銘
中    華    民    國    97    年    10    月    27    日
附錄本案論罪科刑法條全文：
毒品危害防制條例第十條
施用第一級毒品者，處六月以上五年以下有期徒刑。


司法院資訊處製作；財團法人民間司法改革基金會備份。
